# 新投资准则两个问题请教

提问人：快枪 时间：2014-04-23 21:39:03
1 、顺逆流交易未实现内部损益的调整。新准则不再要求按照权益法调整对子公司的投资，那么，对于投资企业与联营合营企业顺、逆流交易抵销未实现内部交易损益后，如投资企业存在子公司需要编制合并报表，是否还需要象准则讲解那样再作调整呢？如 2010年讲解第 40 页，甲企业与联营公司企业顺流交易未实现内部交易损益借长期股权投资 贷 投资收益。编制合并报表在此基础上进一步调整：借营业收入 贷营业成本 投资收益 2 、除合并外投资者投入长期股权投资初始成本的确定。新准则取消了原准则按合同协议约定价值作为初始成本的规定，那么除企业合并外，投资者投入长期股权投资初始成本应如何确定呢？ 请各位赐教。谢谢！

回答人：chenyiwei
这两个问题在新修订的长投准则下的操作，预计和现行准则下差异不大。 对于你的第二个问题，如果投资者之间协商作价是公允的，则以协商作价为初始计量金额；协商作价不公允的，则以公允价值为初始计量金额。总之初始计量金额应当是公允价值，或者与公允价值差异不大。

提问人：快枪 时间：2014-04-24 22:41:37
陈老师，那么第二个问题新准则将其删除是出于什么考虑呢？我们是否可以认为将其作为第 6 条中的第 3 点，即非货币性资产交换换得长期股权投资？投资者投入长期股权投资，并不属于与所有者发生的非互惠转让。

回答人：chenyiwei
我理解属于“以发行权益性证券取得的长期股权投资”。

提问人：airbit 时间：2014-04-30 10:06:51
陈版，您好！
出售股权给联合营公司，所获得的投资收益是否需要做顺逆流抵消？谢谢！

回答人：chenyiwei
如果被出售的股权投资是原先作为金融资产核算的，则出售损益在权益法核算中应按照未实现顺流交易的处理原则进行抵销处理。
如果被出售的是合营、联营企业的股权，出售后本企业继续对其保持间接共同控制或者间接重大影响的，则与前段所述情况相同，出售损益在权益法核算中应按照未实现顺流交易的处理原则进行抵销处理。 如果被出售的是子公司股权，出售后本企业丧失对其控制权的，则可能有不同的考虑，具体请参考《计学撮要 2013 》中的“问题3-2-67（以子公司股权向合营企业投资时，在个别报表和合并报表层面的处理）”。

提问人：快枪 时间：2014-05-02 17:16:40
陈老师，如果按您在 4 楼所说的，除合并外投资者投入长期股权投资，可理解为属于“以发行权益性证券取得的长期股权投资”，则其初始成本的确定和投入者投入的股权价值没有关系了，而应以投资者取得的股份的公允价值，作为股权投资的初始成本了。如A以公允价值为 2000 的股权投资投入到B，取得B的股份 500 ，该股份的公允价值 2500 ，则B确认的取得A投入的股权投资的成本应该是 2500而非 2000 了。

回答人：chenyiwei
在公允的市场交易中，这两者应当是一致的。就你说的例子，应关注该 500 的差异产生原因，据此确定如何处理。

提问人：zengfengxia 时间：2014-05-05 11:40:14
陈版，《计学撮要 2013 》中的问题3-2-67（以子公司股权向合营企业投资时，在个别报表和合并报表层面的处理）为什么不能适用于联营企业的情况？

回答人：chenyiwei
主要原因是这个问题解答要引用SIC-13作为其结论基础，而SIC-13仅规范投资者对合营企业的出资。 目前IASB已经发布对IFRS 10和IAS 28的修订征求意见稿（Draft ED/2012/6 Sale or Contribution of Assets between an Investor and its Associate or Joint Venture (Proposed amendments to IFRS 10 and IAS 28)）以期消除不同准则和解释之间的冲突。到相关的正式准则修订发布后，预计以非货币资产对合营企业和联营企业出资在权益法下的核算原则也可以统一。

提问人：airbit 时间：2014-05-14 23:37:52
谢谢陈版！
同样是处置股权，仅由于股权性质的差异，则确认的投资收益可能会有天壤之别，这种差异是否合理？是什么理论依据？谢谢！

回答人：chenyiwei
所依据的准则不同。处置子公司股权意味着合并报表范围变化，属于跨越会计处理界限的重大事项；其他情况只是普通的资产处置。